【裁判字號】    95,抗,144
【裁判日期】    950529
【裁判案由】    聲明異議
【裁判全文】
臺灣高等法院臺南分院民事裁定  95年度抗字第144號
抗  告  人  乙○○
相  對  人  甲○○
上列抗告人與相對人損害賠償強制執行聲明異議事件，對於民
國95年4月12日臺灣臺南地方法院裁定（94年度執字第43922號
），提起抗告，本院裁定如下：
    主  文
抗告駁回。
抗告訴訟費用由抗告人負擔。
    理  由
一、本件抗告及聲明意旨略以：兩造因損害賠償事件，於民國（
    下同）87年間已發生爭訟，抗告人不服鈞院87年訴字第553
    號第一審判決，而提起上訴，嗣於89年1月24日雙方於律師
    見證下達成和解，其內容為：抗告人僅須給付相對人新台幣
    （下同）803,400元，相對人則拋棄其餘賠償金額，抗告人
    尚須配合相對人提存之擔保金，此有和解書可稽，抗告人亦
    已付清無誤。詎相對人於鈞院90年上更（一）字第17號案件
    審理時，故意隱匿不呈報上開和解書，遑論撤回起訴，竟令
    本院繼續審理，再檢具判決書聲請強制執行，乃一債二討，
    且妨害相對人請求之事由，係發生在言詞辯論終結前，故無
    法提起抗告人異議之訴，是以請求命相對人撤回本件執行等
    語。
二、按強制執行，係以實現債權人對債務人實體上之權利為目的
    ，而立法體例係確定私權程序與實現程序分離，為期迅速執
    行，執行法院就債權人之實體上權利是否存在，並無審查之
    權，債權人提出執行名義，以證明其實體上之權利存在，請
    求強制執行，執行法院即應予強制執行。蓋執行名義成立之
    過程中，已保障債務人參與之機會，如債權人實體上請求權
    並不存在，債務人可阻止執行名義之成立。如執行名義成立
    後，債權人之實體上權利已消滅，債務人仍可藉提起債務人
    異議之訴，以保障其權利。因此法律規定准許執行機關僅依
    據執行名義強制執行。縱然執行名義所表示之請求權與實際
    現狀並不相符，不問其請求權係自始不存在，抑係事後消滅
    ，執行機關依據執行名義所為強制執行，均屬有效，債務人
    於執行程序終結後，僅得依其他法律關係，另行請求救濟。
三、經查，本件相對人即債權人以本院90年度上更(一)字第17及最
    高法院93年度台上字第654號裁定為執行名義（即強制執行
    法第4條第1項第1款之確定終局判決），聲請對抗告人強制
    執行，法院據以強制執行即無不合。至抗告人主張其已於89
    年1月24日雙方於律師見證下達成和解，其內容為：抗告人
    （債務人）僅須給付相對人（債權人）803,400元，相對人
    則拋棄其餘賠償金額，抗告人尚須配合相對人提存之擔保金
    ，此有和解書可稽，抗告人亦已付清無誤。詎相對人於鈞院
    90年上更(一)字第17號案件，隱匿上開和解書，致鈞院誤判云
    云，衡非執行法院所得斟酌之範圍，故其據此提起異議，泛
    言相對人請求強制執行於法無據云云，自非合法。原法院據
    債權人所提出之執行名義，於該執行名義之範圍內，以執行
    命令扣押抗告人之財產，核無不合。抗告人聲明異議，指摘
    原法院之執行程序違法不當，洵屬無據，原法院駁回其異議
    ，理由雖有不同，然結論並無二致，仍應予維持，爰駁回抗
    告人之抗告。
四、據上論結，本件抗告為無理由，依強制執行法第30條之1，
    民事訴訟法第495條之1、第449條第2項、第95條、第78條，
    裁定如主文。
中    華    民    國    95    年    5     月    29    日
                  民事第二庭    審判長法  官   丁振昌
                                      法  官   吳上康
                                      法  官   李素靖
上為正本係照原本作成。
不得再抗告。
中    華    民    國    95    年    5     月    30    日
                                      書記官  林鈴香
                                                 K


司法院資訊處製作；財團法人民間司法改革基金會備份。
